【裁判字號】    90,訴,2694
【裁判日期】    901204
【裁判案由】    毒品危害防制條例
【裁判全文】
臺灣臺中地方法院刑事判決                          九十年度訴字第二六九四號
    公  訴  人  台灣台中地方法院檢察署檢察官
    被      告  甲○○
右列被告因違反毒品危害防制條例案件，經檢察官提起公訴（九十年度毒偵字第四五
七三號），本院判決如左：
    主  文
甲○○連續施用第一級毒品，處有期徒刑拾月。
扣案之含有海洛因殘渣之空袋壹個沒收銷燬，注射針筒貳支沒收。
    事  實
一、甲○○前曾於民國八十七年十二月間及八十八年六月間，因違反毒品危害防制條
    例案件，先後經依本院裁定送觀察、勒戒後，認均無繼續施用毒品之傾向，由台
    灣台中地方法院檢察署檢察官於八十八年一月五日及同年六月十七日，分別以八
    十七年度偵字第二六六二四號、八十八年度偵字第一三四八一號為不起訴處分確
    定，又自九十年一月間某日起至同年二月五日上午八時止，先後在台中縣豐原市
    ○○路二二巷五號等處，連續施用第一級毒品海洛因，嗣於九十年二月五日上午
    十一時四十分許，在上址為警查獲，經該署檢察官聲請本院准予強制戒治，並提
    起公訴，經本院於九十年五月三十一日以九十年度訴字第一０八三號判處有期徒
    刑十月確定，且於戒治期間表現良好，在九十年六月二十八日停止戒治出所，並
    付保護管束。詎甲○○仍不知悔改，復基於施用第一級毒品海洛因之概括犯意，
    自九十年六月二十八日出戒治所後，至九十年九月八日止，先後在其位於台中縣
    豐原市○○街九十二巷五十號住處，或以將海洛因攙入香菸內，或以將海洛因置
    於注射針筒內之肌肉注射之方式，共施用海洛因四次。嗣於九十年九月八日十七
    時四十分許，在台中縣豐原市○○街九十二巷五十號住處為警查獲，並當場扣得
    含有海洛因殘渣之空袋一個，及其所有供施用海洛因用之注射針筒二支。
二、案經台中縣警察局豐原分局報請臺灣臺中地方法院檢察署檢察官偵查起訴。
    理  由
一、訊據被告甲○○坦承右開事實不諱，核與證人即被告父親羅吉松於警訊時證述情
    節相符，有該訊問筆錄在卷可按，且查獲當日採其尿液送驗結果，確實呈現嗎啡
    陽性反應，有台中縣衛生局檢驗尿水報告書一紙附卷可稽，此外，復有當場查扣
    之含有海洛因殘渣之空袋一個、注射針筒二支及警員林佑龍所製作之職務報告書
    、受理各類案件紀錄表、臨檢紀錄表、現場圖各一份在卷可資佐證，足見被告自
    白與事實相符。又被告前曾於八十七年十二月間及八十八年六月間，因違反毒品
    危害防制條例案件，先後經依本院裁定送觀察、勒戒後，認均無繼續施用毒品之
    傾向，由台灣台中地方法院檢察署檢察官於八十八年一月五日及同年六月十七日
    ，分別以八十七年度偵字第二六六二四號、八十八年度偵字第一三四八一號為不
    起訴處分確定，又自九十年一月間某日起至同年二月五日上午八時止，先後在台
    中縣豐原市○○路二二巷五號等處，連續施用第一級毒品海洛因，嗣於九十年二
    月五日上午十一時四十分許，在上址為警查獲，經該署檢察官聲請本院准予強制
    戒治，並提起公訴，經本院於九十年五月三十一日以九十年度訴字第一０八三號
    判處有期徒刑十月確定，且於戒治期間表現良好，在九十年六月二十八日停止戒
    治出所，並付保護管束等情，有台灣台中地方法院檢察署刑案資料查註紀錄表、
    台灣高等法院被告全國前案紀錄表、不起訴處分書及本院九十年度訴字第一０八
    三號判決書在卷可明，被告於停止戒治期間復四犯本案，依毒品危害防制條例第
    二十條第三項規定應予論罪科刑。本件事證明確，被告犯行洵堪認定。
二、核被告所為，係犯毒品危害防制條例第十條第一項施用第一級毒品罪。被告持有
    毒品之低度行為，應為施用之高度行為所吸收，不另論罪。又其先後四次施用毒
    品海洛因之犯行，時間緊接，手段相同，所犯構成要件復相同，顯係基於概括犯
    意反覆為之，為連續犯，應依刑法第五十六條規定論以一罪，並依法加重其刑。
    爰審酌被告素行、犯罪動機、方法、目的、手段、施用毒品時間長短及犯後坦承
    犯行、態度尚稱良善等一切情狀，量處如主文所示之刑。扣案之含有海洛因殘渣
    之空袋一個因與海洛因難以撥析，依毒品危害防制條例第十八條第一項前段規定
    諭知沒收銷燬，另扣得之注射針筒二支，被告於本院審理時雖辯稱該針筒為友人
    先前所遺留，然被告以之施用海洛因且為其所有一節，業據其於警、偵訊時供承
    無訛，是被告於本院審理時翻異前詞，顯無可採，併依刑法第三十八條第一項第
    二款規定宣告沒收。
三、公訴人雖未及就被告自九十年六月二十八日起至同年九月七日止施用海洛因三次
    之犯行予以起訴，然此部分犯行與業已起訴部分具有連續犯之裁判上一罪關係，
    基於審判不可分之法理，本院自得一併審理，附此敘明。
據上論斷，應依刑事訴訟法第二百九十九條第一項前段，毒品危害防制條例第十條第
一項、第二十條第三項、第十八條第一項前段，刑法第十一條前段、第五十六條、第
三十八條第一項第二款，判決如主文。
中      華      民      國      九十      年    十二    月        四    日
                                      法  官    賴  妙  雲
右正本證明與原本無異。
如不服本判決，應於送達後十日內向本院提出上訴狀 （須附繕本） ，上訴於台灣高等
法院台中分院。
                                      書記官
中      華      民      國      九十      年    十二    月        四    日
附錄論罪科刑法條
毒品危害防制條例第十條第一項
施用第一級毒品者，處六月以上五年以下之有期徒刑。


司法院資訊處製作；財團法人民間司法改革基金會備份。
